【裁判字號】    98,審交易,392
【裁判日期】    981006
【裁判案由】    過失傷害
【裁判全文】
臺灣士林地方法院刑事判決           98年度審交易字第392號
公  訴  人  臺灣士林地方法院檢察署檢察官
被      告  乙○○
選任辯護人  張義祖  律師
上列被告因過失傷害案件，經檢察官提起公訴（98年度偵字第86
27號、98年度調偵字第338 號），被告於準備程序中就被訴事實
為有罪之陳述，本院裁定改依簡式審判程序審理，並判決如下：
    主  文
乙○○因過失傷害人，處有期徒刑參月，如易科罰金，以新臺幣
壹仟元折算壹日。
    事  實
一、乙○○於民國97年12月24日晚上8 時50分許，駕駛車牌6A-4
    433 號自用小客車附載王怡文，沿臺北市○○區○○路2 段
    90巷（路口設有閃光紅燈之支線道）由西往東方向行駛，途
    經石牌路2 段101 號旁之支線道迴轉道欲左轉石牌路2 段（
    路口設有閃光黃燈之幹線道）之際，理應注意支線道車應暫
    停讓幹線道車優先通行，且遇閃光紅燈時，應減速接近，先
    停止於交岔路口前，讓幹道車優先通行後認為安全時，方得
    續行左轉，而依當時天候、路況、視距良好，並無不能注意
    之情形，竟疏未注意上揭規定，於其所行上開路口設有閃光
    紅燈之支線道，未停等讓幹線道車優先通行，即直接駛入石
    牌路2 段由北往南方向車道，停止等待石牌路2 段由南往北
    方向車道先行通過，適簡發旺騎駛車牌DXG-898 號輕型機車
    附載甲○○，沿石牌路2 段由北往南方向行駛至前揭路口，
    簡發旺疏未注意車前狀況並隨時採取必要之安全措施，因而
    避煞不及，致該機車右側車身與乙○○所駕駛上開車號自用
    小客車左前車頭發生碰撞，甲○○不慎翻覆倒地，而受有右
    脖挫傷併脛骨平台骨折之普通傷害。乙○○於肇事後，即向
    到場處理員警自首坦承肇事經過並接受裁判。
二、案經甲○○訴由臺北市政府警察局北投分局報告臺灣士林地
    方法院檢察署檢察官偵查起訴。
    理  由
一、上揭時、地車禍之事實，業據被告乙○○迭於警詢、檢察官
    偵查及本院準備程序期日、審理中坦承不諱，核與證人即告
    訴人甲○○、證人簡發旺、王怡文分別於警詢、檢察官偵查
    中所證述之情節相符，並有臺北市政府警察局交通警察大隊
    道路交通事故現場圖、道路交通事故初步分析研判表、交通
    事故調查報告表等各1 紙附卷（參見第7378號偵查卷第16頁
    至第17頁、第1745號偵查卷第20頁）可稽，且本件告訴人甲
    ○○係因本件車禍而受有上開傷害，亦有財團法人振興復健
    醫學中心診斷證明書1 紙附卷（參見第7378號偵查卷第13頁
    ）足憑，應甚明確，而堪認定。按汽車行至交岔路口，支線
    道車應讓幹線道車先行；又閃光紅燈表示「停車再開」，車
    輛應減速接近，先停止於交岔路口前，讓幹道車優先通行後
    認為安全時，方得續行，道路交通安全規則第102 條第1 項
    第2 款前段、道路交通標誌標線號誌設置規則第211 條第1
    項第2 款分別定有明文。被告駕駛上開車號自用小客車於上
    揭時、地，行經上開路段及交岔路口時，本應注意支線道車
    應禮讓幹線道車優先通行，且遇閃光紅燈，應減速接近，先
    停止於交岔路口前，讓幹道車優先通行後認為安全時，方得
    續行左轉，竟疏未注意上揭規定，直接駛入系爭幹線道並停
    等於道路中央，因而肇事致告訴人甲○○受有上開傷害，被
    告對本件車禍之發生自有過失。另查，告訴人甲○○所搭乘
    上開車號輕型機車之駕駛人簡發旺於上揭時、地，駕駛機車
    行經系爭交岔路口，本應注意車前狀況，隨時採取必要之安
    全措施，竟疏未注意及此因而肇事，雖就本件車禍與有過失
    ，然此尚不能免除被告過失之責任，是被告之過失行為與告
    訴人之傷害間有相當因果關係。綜上，本件事證明確，被告
    犯行堪以認定，應依法論科。
二、核被告乙○○所為，係犯刑法第284 條第1 項前段之過失傷
    害罪。被告於肇事後，在未被有偵查犯罪職權之公務員發覺
    前，即向到場處理之臺北市政府警察局北投分局交通分隊隊
    員龐業強員警主動陳述肇事情節，並接受裁判，業據被告於
    本院審理中供承明確，且經證人王怡文、簡發旺分別於檢察
    官偵查中證稱無訛（參見第7378號偵查卷第26頁、第8627號
    偵查卷第9 頁至第10頁、本院卷第33頁），應認已符合自首
    要件，乃依刑法第62條前段之規定，減輕其刑。爰審酌被告
    駕駛上開自用小客車，行經路口設有閃光紅燈之支線道未禮
    讓幹線道車優先通行，致肇事使告訴人甲○○受有上開傷害
    ，被告之過失程度、騎駛上開機車附載告訴人甲○○之駕駛
    人簡發旺於機車行駛時疏未注意車前狀況並隨時採取必要之
    安全措施，亦有過失，兼衡告訴人所受傷勢、被告尚未與告
    訴人達成和解，惟被告犯後坦承肇事之態度良好等一切情狀
    ，量處如主文所示之刑，並諭知易科罰金之折算標準，以示
    儆懲。
據上論斷，依刑事訴訟法第273 條之1 第1 項、第299 條第1 項
前段，刑法第284 條第1 項前段、第62條前段、第41條第1 項前
段，刑法施行法第1 條之1 第1 項、第2 項前段，判決如主文。
本案經檢察官吳昭瑩到庭執行職務。
中    華    民    國    98    年    10    月     6    日
                  刑事第一庭法  官  雷雯華
以上正本證明與原本無異。
如不服本判決，應於收受送達後10日內向本院提出上訴書狀，其
未敘述上訴之理由者並得於提起上訴後20日內向本院補提理由書
（均須按他造當事人之人數附繕本）。
                            書記官  陳麗津
中    華    民    國    98    年    10    月     6    日
附錄本案論罪科刑之法條全文：
刑法第284 條第1 項前段：
因過失傷害人者，處6 月以下有期徒刑、拘役或5 百元以下罰金
。


司法院資訊處製作；財團法人民間司法改革基金會備份。
